【裁判字號】    97,易,694
【裁判日期】    970521
【裁判案由】    違反毒品危害防制條例
【裁判全文】
臺灣彰化地方法院刑事判決               97年度易字第694號
公  訴  人  臺灣彰化地方法院檢察署檢察官
被      告  甲○○
上列被告因違反毒品危害防制條例案件，經檢察官提起公訴（97
年度毒偵字第1294號），本院依簡式審判程序判決如下：
    主  文
甲○○施用第二級毒品，累犯，處有期徒刑肆月，如易科罰金，
以新臺幣壹仟元折算壹日。
    事  實
一、甲○○（起訴書誤載為陳鑑輔）前因施用毒品案件，經本院
    以89年度毒聲字第1724號裁定令入戒治處所施以強制戒治，
    於民國89年12月20日經裁定停止戒治出所，所餘期間付保護
    管束，嗣於90年3 月31日戒治期滿執行完畢。又於上開強制
    戒治執行完畢釋放後5 年內，因施用毒品案件，經本院以92
    年度易字第624 號判決判處有期徒刑7 月確定，經送監執行
    ，於93年8 月8 日縮短刑期期滿執行完畢。仍不知警惕，復
    基於施用第二級毒品甲基安非他命之犯意，於97年2 月20日
    晚間某時，在彰化縣二水鄉二水國小旁之友人住處，將甲基
    安非他命置於鋁箔紙上，以自下點火燒烤吸食其煙霧之方式
    ，施用甲基安非他命1 次。
二、案經彰化縣警察局田中分局報告臺灣彰化地方法院檢察署檢
    察官偵查起訴。
    理  由
一、本件被告甲○○所涉為死刑、無期徒刑、最輕本刑為3 年以
    上有期徒刑或高等法院管轄第一審案件以外之罪，並於本院
    行準備程序時就被訴事實為有罪之陳述，本院合議庭依刑事
    訴訟法第273 條之1 第1 項規定，裁定改由受命法官獨任行
    簡式審判程序，先予敘明。
二、按毒品危害防制條例就施用毒品者，僅限於「初犯」及「5
    年後再犯」二種情形，始應先經觀察、勒戒或強制戒治程序
    。倘被告於5 年內已再犯，經依法追訴處罰，縱其第3 次（
    或第3 次以上）再度施用毒品之時間，在初犯經觀察、勒戒
    或強制戒治執行完畢釋放5 年以後，已不合於「5 年後再犯
    」之規定，且因已於「5 年內再犯」，顯見其再犯率甚高，
    原實施觀察、勒戒或強制戒治，已無法收其實效，即應依毒
    品危害防制條例第10條處罰（參照最高法院95年度第7 次刑
    事庭會議決議意旨）。本件被告前因施用毒品案件，經本院
    以89年度毒聲字第1724號裁定令入戒治處所施以強制戒治，
    於89年12月20日經裁定停止戒治，所餘期間付保護管束，嗣
    於90年3 月31日戒治期滿執行完畢；又於上開強制戒治執行
    完畢釋放後5 年內之92年3 月28日，因施用毒品案件，經本
    院以92年度易字第624 號判決判處有期徒刑7 月確定等情，
    有上開判決、臺灣高等法院被告前案紀錄表、臺灣高等法院
    在監在押全國紀錄表在卷可憑，是被告曾於強制戒治執行完
    畢釋放後，5 年內再犯毒品危害防制條例第10條之罪，並經
    法院判處罪刑確定，復為本件施用第二級毒品犯行經警查獲
    ，依上開說明，自與前揭條例第20條第3 項之規定僅得適用
    於「5 年後再犯」之情形不符，本件公訴人逕行起訴，並無
    不合。
三、上揭犯罪事實業據被告於本院審理時坦承不諱（見本院97年
    5 月7 日準備程序及審判筆錄），被告為警所採集之尿液，
    經檢驗結果呈甲基安非他命陽性反應，有彰化縣警察局委託
    檢驗尿液代號與真實姓名對照認證單、詮昕科技股份有限公
    司濫用藥物尿液檢驗報告各乙紙附卷可稽（均見警卷），足
    認被告上開自白與事實相符。綜上，本件事證明確，被告犯
    行洵堪認定，應依法論科。
四、按甲基安非他命為毒品危害防制條例第2 條第2 項第2 款所
    規定之第二級毒品，被告施用甲基安非他命之行為，核係犯
    毒品危害防制條例第10條第2 項施用第二級毒品罪。被告為
    供施用而持有該毒品之低度行為，應為施用之高度行為所吸
    收，不另論罪。被告前因施用毒品案件，經本院以92年度易
    字第624 號判決判處有期徒刑7 月確定，經送監執行，於93
    年8 月8 日縮短刑期期滿執行完畢，有臺灣高等法院被告前
    案紀錄表可稽，被告於有期徒刑執行完畢5 年內又故意再犯
    本案之罪，為累犯，應依刑法第47條第1 項規定，加重其刑
    。爰審酌被告曾因施用毒品經送觀察、勒戒及強制戒治，仍
    未知警惕，又再犯本案之罪，足見其雖經觀察、勒戒及強制
    戒治等治療程序，仍未徹底戒除惡習遠離毒害，顯未能善體
    國家設置觀察、勒戒及戒治機構，協助毒品施用者戒除毒害
    之良法美意，惟施用毒品本質上係戕害自身健康之行為，尚
    未嚴重破壞社會秩序或侵害他人權益，暨其犯罪之動機、目
    的、所生危害及犯罪後坦承犯行態度良好等一切情狀，量處
    如主文所示之刑，並諭知易科罰金之折算標準，以示懲儆。
據上論斷，應依刑事訴訟法第273 條之1 第1 項、第299 條第1
項前段，毒品危害防制條例第10條第2 項，刑法第11條前段、第
47條第1 項、第41條第1 項前段，判決如主文。
本案經檢察官余建國到庭執行職務。
中    華    民    國    97    年    5     月    21    日
                  刑事第五庭  法  官  楊舒嵐
以上正本證明與原本無異。
如不服本判決，應於判決送達後10日內，向本院提出上訴書狀，
上訴書狀應「敘述具體上訴理由」，並按他造當事人之人數附繕
本。「切勿逕送上級法院」。
中    華    民    國    97    年    5     月    21    日
                              書記官  張木松
附錄論罪科刑法條：
毒品危害防制條例第10條第2項
施用第二級毒品者，處 3 年以下有期徒刑。


司法院資訊處製作；財團法人民間司法改革基金會備份。
